臺灣南投地方法院刑事判決　
111年度投交簡字第62號
公  訴  人  臺灣南投地方檢察署檢察官 
被      告  陳冠智


            蔡煥謀


上列被告等因公共危險案件，經檢察官提起公訴（109年度偵字
第3592號），因被告等自白犯罪，本院（原案號：110年度交訴
字第20號）認為宜以簡易判決處刑，爰不經通常審判程序，逕以
簡易判決處刑如下：
    主　　文
陳冠智共同犯妨害公眾往來安全罪，處有期徒刑伍月，如易科罰
金，以新臺幣壹仟元折算壹日。 
蔡煥謀共同犯妨害公眾往來安全罪，處有期徒刑伍月，如易科罰
金，以新臺幣壹仟元折算壹日。 
    事實及理由
一、本案犯罪事實及證據，除犯罪事實一倒數第三行部分「再以
    每小時…之高速」更正為「再以各每小時76與81公里之高速
    」；證據部分補充「被告陳冠智、蔡煥謀於本院審理程序時
    之自白」、「南投縣政府警察局勤務指揮中心受理110報案
    紀錄單」、「本院110年12月23日準備程序勘驗筆錄及附圖
    」、「距離、時間、速率計算資料」外，餘均引用檢察官起
    訴書之記載（如附件）。
二、論罪科刑 
 ㈠刑法第185條第1項之「以他法致生往來之危險」罪之「他法」
   ，係指除損壞、壅塞以外，其他凡足以妨害公眾往來通行之
   方法皆是，以併排競駛或為追逐前車而以飆車之方式在道路
   上超速行車，易失控撞及道路上之其他人、車或路旁建物，
   足生交通往來之危險，自係上開法條之「他法」。而「飆車
   」之速度並無一定之標準，如其併排或追逐前車競駛於道路
   超越限速之「飆車」方式為之，足以生公眾往來交通之危險
   ，自亦屬該條項所規定「以其他方法致生往來危險」情形之
   一種（最高法院100年度台上字第4869號判決要旨參照）。又
   刑法第185條第1項之「以他法致生往來之危險」罪之「他法
   」，係指除損壞、壅塞以外，其他凡足以妨害公眾往來通行
   之方法皆屬之。故如駕車在道路上高速追逐、競駛，並相互
   超車、追撞，因其危險駕駛行為極易導致車輛失控，使車禍
   之發生及造成傷亡之危險均大幅增加，對於其他用路之車輛
   、行人造成嚴重之妨害，而有具體之危險性，即得認屬該條
   項所稱之「他法」（最高法院99年度台上字第7174號判決要
   旨參照）。經查，被告等2人分別駕駛車輛行駛於本案內、外
   側車道，且分別以相互刻意停等之方式，待2車輛均位於內、
   外側車道之中間位置，且處於併排位置，先靜止一段時間後
   ，方同時起步，相互併排且競速行駛，再迴轉繞圈，且斯時
   為凌晨，天色昏暗，視線不佳，渠等危險駕駛之行為自極易
   導致車輛失控，使車禍之發生及造成傷亡之危險均大幅增加
   ，又被告等2人於深夜危險駕駛之行為竟遭人檢舉，顯見該音
   量之大，對於其他用路之車輛、行人造成嚴重之妨害，客觀
   上自足生道路上人車往來之危險。是核被告等2人所為，均係
   犯刑法第185條第1項之妨害公眾往來安全罪。
 ㈡刑法上共同正犯成立之意思聯絡並不限於事前有所謀議，即僅
   於行為當時有共同犯意之聯絡者，亦屬之，且其表示之方法
   ，亦不以明示通謀為必要，即相互間有默示之合致，亦無不
   可。被告等2人既是相約自國道六號下交流道前往本案道路，
   且屬相識，又相互停等併排起步競速行駛，被告等2人就前述
   併排競速行為，互有犯意聯絡與行為分擔，應論以共同正犯
   。
 ㈢爰以行為人之責任為基礎，審酌被告等2人駕駛車輛相互併排
   佔據本案內外側車道而競速、追逐前車行駛，造成其他用路
   人車往來之危險，嚴重影響參與道路公眾之交通安全，致警
   察機關須動用警力以求遏阻，耗費社會成本；被告等2人於偵
   查、歷次準備程序均否認犯行，迄至本院審理程序中方坦承
   犯行，犯後態度難謂良好；再考量被告陳冠智自陳高職畢業
   之智識程度，目前從事營造泥作，經濟狀況小康，須扶養阿
   公；被告蔡煥謀自陳高職畢業之智識程度，目前從事家俱業
   ，經濟狀況小康，與母親同住，須扶養母親之家庭生活經濟
   狀況（見本院卷第229頁），暨審酌被告等2人之品行，此有
   臺灣高等法院被告前案紀錄表附卷可查，以及酌以檢察官對
   被告等2人刑度之意見（見本院卷第230頁）等一切情狀，分
   別量處如主文所示之刑，並均諭知易科罰金之折算標準。
 ㈣被告等2人前雖未曾因故意犯罪受有期徒刑以上刑之宣告，此
   觀卷附臺灣高等法院被告前案紀錄表即明，惟緩刑之宣告，
   除應具備刑法第74條第1項所定之形式要件外，並須有可認為
   以暫不執行刑罰為適當之情形，始得為之。至是否適當宣告
   緩刑，本屬法院之職權，得依審理之結果斟酌決定，非謂符
   合緩刑之形式要件者，即不審查其實質要件，均應予以宣告
   緩刑，故倘經審查認不宜緩刑，而未予宣告者，尚不生不適
   用法則之違法問題。經查，被告等2人為智識健全之成年人，
   卻於凌晨深夜正值天色昏暗、視線不佳之時，逕自佔據車道
   相互併排競速迴轉行駛，罔顧行車及其他用路人往來之安全
   ；再者，被告等2人犯後否認犯行，推詞堅稱為車輛故障為聽
   異音、一時好玩等詞，直至審理中始承認本案犯行，足見渠2
   人法治觀念薄弱；又審及渠等不但嚴重害及交通安全，造成
   用路人心理上不安，徒耗警力等社會成本，所為實屬不該，
   是難認有何暫不執行刑罰為適當之情形，本院自無從併為緩
   刑宣告之諭知，附此敘明。
四、依刑事訴訟法第449條第2項、第3項、第454條第2項，逕以
    簡易判決處刑如主文。
五、如不服本件判決，得自收受送達之日起20日內，向本院提起
    上訴狀（須附繕本），上訴於本院管轄之第二審地方法院合
    議庭。 
本案經檢察官張姿倩提起公訴，檢察官廖秀晏到庭執行職務。 
　　
中　　華　　民　　國　　111 　年　　5 　　月　　16　　日
 　　　　　　　　 南投簡易庭  法  官  陳盈呈     
以上正本證明與原本無異。
如不服本判決應於判決送達後20日內向本院提出上訴狀，（均須
按他造當事人之數附繕本）「切勿逕送上級法院」。
                              書記官  林儀芳
中　　華　　民　　國　　111 　年　　5 　　月　　16　　日
附錄論罪科刑法條：
中華民國刑法第185條第1項
損壞或壅塞陸路、水路、橋樑或其他公眾往來之設備或以他法致
生往來之危險者，處5年以下有期徒刑、拘役或1萬5,000元以下
罰金。